臺灣花蓮地方法院刑事判決
111年度易字第21號
公  訴  人  臺灣花蓮地方檢察署檢察官
被      告  陳志文



上列被告因竊盜案件，經檢察官提起公訴（110年度偵字第6027
號），被告於本院準備程序時就被訴事實為有罪之陳述，經裁定
改依簡式審判程序審理，並判決如下：
    主  文
陳志文共同犯踰越門窗竊盜罪，累犯，處有期徒刑柒月。未扣案
之犯罪所得價值新臺幣柒佰元之星城online遊戲點數沒收，於全
部或一部不能沒收或不宜執行沒收時，追徵其價額；未扣案之滑
鼠墊壹個、包包壹個、皮包壹個、娃娃壹隻均按二分之一比例沒
收，於全部或一部不能不收或不宜執行沒收時，按二分之一比例
追徵其價額。
    事  實
陳志文與蔡彥文（另經本院以110年度原易字第109號判決判處有
期徒刑6月確定）意圖為自己不法之所有，共同基於竊盜之犯意
，由陳志文於民國110年5月16日18時36分許，前往張銘哲經營位
於花蓮縣○○鄉○○路0段00號之夾娃娃機店，徒手拆卸該處廁所窗
戶後，踰越窗戶進入店內並開啟該店後門，再前往與蔡彥文會合
，一同於同日18時43分許返回該店，共同徒手搬運店內之巨無霸
公仔3個、對戰公仔2個、滑鼠墊1個、包包1個、皮包1個、娃娃1
隻得手。嗣蔡彥文於同日20時24分許，聯繫不知情之彭近誠交易
公仔，並於23時34分許，交付巨無霸公仔3個與彭近誠之代理人
林英倫，林英倫當場交付新臺幣（下同）1000元與蔡彥文，蔡彥
文並寄送價值700元之星城online遊戲點數與陳志文。
    理  由
一、上揭犯罪事實，業據被告陳志文坦承不諱，核與證人即共犯
    蔡彥文、證人即告訴人張銘哲、證人彭近誠、林英倫之證述
    大致相符（偵492號卷一第21頁至第25頁、第51頁至第53頁
    、第59頁至第61頁、第67頁至第69頁、第149頁至第152頁，
    偵492號卷二第9頁至第13頁、第116頁至第119頁、第134頁
    至第137頁），且有扣押筆錄、扣押物品目錄表、扣押物品
    收據、扣案物照片、監視器錄影畫面截圖、密錄器畫面截圖
    、通訊軟體LINE對話紀錄截圖、照片、勘驗筆錄附卷可稽（
    見偵492號卷一第71頁至第83頁、第87頁至第107頁，偵492
    號卷二第17頁至第49頁、第67頁至第91頁、第151頁至第153
    頁），足認被告自白與事實相符，堪以採信。
二、又起訴書記載共犯蔡彥文係於110年5月16日20時56分許與證
    人彭近誠聯繫，並於同日23時30分許與證人林英倫交易，惟
    據上開LINE對話紀錄（見偵492號卷一第97頁，偵492號卷二
    第43頁），時間應分別為同日20時24分許、23時34分許，爰
    逕予更正之。從而，本案事證明確，被告犯行已堪認定，應
    依法論科。
三、核被告所為，係犯刑法第321條第1項第2款踰越門窗竊盜罪
    。被告與共犯蔡彥文就本案犯行有犯意聯絡及行為分擔，應
    論以共同正犯。被告前因竊盜等案件，經臺灣臺東地方法院
    以102年度聲字第87號裁定定應執行有期徒刑7年4月確定，
    復因偽證案件，經本院以101年度簡字第41號判決判處有期
    徒刑4月確定，上開2案接續執行，於107年11月15日假釋出
    監，於108年6月18日縮行期滿假釋未經撤銷視為執行完畢等
    情，有臺灣高等法院被告前案紀錄表在卷可佐；被告於上開
    徒刑執行完畢後5年內，故意再犯本案有期徒刑以上之罪，
    為累犯，依司法院釋字第775號解釋及刑法第47條第1項之規
    定，應加重其刑。
四、爰審酌被告正值壯年，卻不思以己力賺取錢財，竟心生貪念
    恣意竊取他人財物，對他人財產法益毫無尊重，事後又未能
    賠付告訴人，所為確有不該；惟念被告坦承犯行，犯後態度
    尚可，竊得之財物價值非鉅，行竊之手段尚屬平和，兼衡其
    國中肄業之智識程度、入監前從事搬運工等、家庭經濟狀況
    尚可、仍須扶養配偶及奶奶等一切情狀（見本院易字21號卷
    第98頁），量處如主文所示之刑。　　
五、沒收
  (一)本案被告與共犯蔡彥文竊得之公仔5個，經變價得1000元
      ，蔡彥文再以此金額購得星城online遊戲點數交付被告，
      是被告就此部分犯行實際獲得價值700元之星城online遊
      戲點數，依刑法第38條之1第4項、第1項前段、第3項之規
      定，自應就上開遊戲點數宣告沒收，於全部或一部不能沒
      收或不宜執行沒收時，追徵其價額。至公仔5個均已發還
      告訴人，有贓物物品收據存卷可參（見偵492號卷一第85
      頁），依刑法第38條之1第5項之規定，不予宣告沒收、追
      徵。
　(二)又按共同正犯犯罪所得之沒收或追徵，應就各人所分得之
      數為之。倘若共同正犯內部間，對於不法利得分配明確時
      ，應依各人實際分配所得宣告沒收；若共同正犯成員對不
      法所得並無處分權限，與其他成員亦無事實上之共同處分
      權限者，自不予諭知沒收；然若共同正犯各成員對於不法
      利得享有共同處分權限，惟彼此間分配狀況未臻具體或明
      確，自應負共同沒收之責，所謂負共同沒收之責，參照民
      法第271條「數人負同一債務，而其給付可分者，除法律
      另有規定或契約另有訂定外，應各平均分擔之」（最高法
      院107年度台上字第1572號判決意旨參照）。經查，就滑
      鼠墊1個、包包1個、皮包1個、娃娃1隻等物，被告雖辯稱
      此部分物品置於車上、並未拿取等語，惟上開物品既係由
      被告與共犯蔡彥文共同行竊，應認被告與共犯蔡彥文就此
      部分之贓物享有共同處分權限，2人彼此間分配狀況未臻
      具體、明確，爰按比例平均分擔，亦即被告、共犯蔡彥文
      所竊得之滑鼠墊1個、包包1個、皮包1個、娃娃1隻之犯罪
      所得，均應按二分之一比例沒收，於全部或一部不能沒收
      或不宜執行沒收時，亦按二分之一比例追徵其價額。
據上論斷，應依刑事訴訟法第273條之1第1項、第299條第1項前
段、第310條之2、第454條第1項，判決如主文。　　
本案經檢察官曹智恒提起公訴，檢察官簡淑如到庭執行職務。
中　　華　　民　　國　　111 　年　　3 　　月　　8 　　日
　　　　　　　　　刑事第二庭    法　官　黃夢萱
以上正本證明與原本無異。
如不服本判決應於收受送達後20日內向本院提出上訴書狀，並應
敘述具體理由。其未敘述上訴理由者，應於上訴期間屆滿後20日
內向本院補提理由書(均須按他造當事人之人數附繕本)「切勿逕
送上級法院」。告訴人或被害人如對於本判決不服者，應具備理
由請求檢察官上訴，其上訴期間之計算係以檢察官收受判決正本
之日期為準。
因疫情而遲誤不變期間，得向法院聲請回復原狀。
中　　華　　民　　國　　111 　年　　3 　　月　　10　　日
                                書記官  張亦翔  
附錄論罪科刑實體法條文：
刑法第321條第1項第2款
犯前條第一項、第二項之罪而有下列情形之一者，處六月以上五
年以下有期徒刑，得併科五十萬元以下罰金：
二、毀越門窗、牆垣或其他安全設備而犯之。